【裁判字號】    98,交聲,420
【裁判日期】    980507
【裁判案由】    聲明異議
【裁判全文】
臺灣臺南地方法院交通事件裁定         98年度交聲字第420號
移送機關    交通部公路總局嘉義區監理所麻豆監理站
異議人即
受處分人    甲○○
上列異議人即受處分人因違反道路交通管理處罰條例案件，對於
交通部公路總局嘉義區監理所麻豆監理站民國98年4月6日所為之
裁決處分（處分案號：麻監裁罰字第裁75-Z4B017725號）聲明異
議，本院裁定如下：
    主    文
異議駁回。
    理    由
一、原處分意旨略以：異議人即受處分人甲○○（下稱異議人）
    駕駛其所有之車牌號碼C3-2626號自用一般小客車，於民國
    98年2月10日8時31分許，行經國道1號北向280.7公里處時，
    因領有號牌而未懸掛，經內政部警政署國道公路警察局第四
    警察隊新營分隊員警攔停製單舉發，嗣經交通部公路總局嘉
    義區監理所麻豆監理站（下稱原處分機關）以其違規事實明
    確，依道路交通管理處罰條例第12條第1項第7款、第2項及
    違反道路交通管理事件統一裁罰基準表之規定，裁處異議人
    罰鍰新臺幣（下同）5,400元，並牌照吊銷等語。
二、本件聲明異議意旨略以：異議人於98年1月11日晚上駕駛C3-
    2626號車於嘉義縣水上鄉○○路肇事，致前擋風玻璃破損、
    車牌掉落，固定車牌的螺絲座損壞脫落，舉發前前擋風玻璃
    雖已修復，但因接近過年，諸多保養廠備料不及，因而車牌
    無法懸掛在保險桿上，而將車牌置於前座乘客座，違規當日
    因女友坐於前乘客座，故將車牌放置後座，若因車前未懸掛
    車牌就以最嚴厲的條款處罰，異議人無法接受，為此聲明異
    議，請求撤銷原處分等語。
三、按汽車有已領有號牌而未懸掛或不依指定位置懸掛之情形者
    ，處汽車所有人3,600元以上10,800元以下罰鍰，並禁止其
    行駛；牌照吊銷之，道路交通管理處罰條例第12條第1項第7
    款及第2項分別定有明文。又汽車號牌每車兩面，應正面懸
    掛於車輛前後端之明顯適當位置，道路交通安全規則第11條
    第1項第1款復規定甚明。
四、經查：
  (一)異議人駕駛其所有車牌號碼C3-2626號之自用小客車，於上
    開時、地有領有號牌未懸掛之情形，經內政部警政署國道公
    路警察局第四警察隊新營分隊員警攔停製單舉發，嗣經原處
    分機關依法裁處異議人罰鍰5,400元及牌照吊銷之事實，有
    內政部警政署國道公路警察局98年2月10日公警局交字第Z4B
    017725號舉發違反道路交通管理事件通知單及原處分機關98
    年4月6日麻監裁罰字第裁75-Z4B017725號裁決書各1份附卷
    可稽，且為異議人所不否認，此部分事實堪可認定。
  (二)上開車輛於98年1月11日19時08分許在嘉義縣水上鄉粗溪村
    臺1線273.9公里處與張書銘所騎乘之腳踏車發生碰撞，系爭
    車輛前擋風玻璃破裂，前車牌掉落在地，此有嘉義縣警察局
    水上分局98年4月22日嘉水警五字第0980081658號函檢送之
    車禍資料在卷可參（見本院卷第21-30頁），因此，異議人
    陳稱其於98年1月11日晚上駕駛C3-2626號車於嘉義縣水上鄉
    ○○路肇事，致前擋風玻璃破損、車牌掉落等語，應非虛構
    。
  (三)至異議人主張本件舉發前前擋風玻璃雖已修復，但因接近過
    年，諸多保養廠備料不及，因而車牌無法懸掛在保險桿上，
    而將車牌置於前座乘客座，違規當日因女友坐於前乘客座，
    故將車牌放置後座，本件應為不罰等語，惟查：
    1.本件違規日期為98年2月10日，距離異議人前車牌因車禍
      掉落之98年1月11日有1個月之久，已有足夠之時間讓異議
      人修復該車輛所有損壞部分，而前車牌掉落無法懸掛依法
      不得行駛，更應優先修復，始為合理。
    2.縱若如異議人所稱因過年期間保養廠備料不足致無法修復
      ，又按不得駕駛未懸掛前車牌之車輛行駛於道路，本係道
      路交通安全規則第11條第1項第1款、道路交通管理處罰條
      例第12條第1項第7款所明定，而異議人為考取駕駛執照之
      人，自不得諉為不知。因此，異議人若未能儘速修復前車
      牌掉落之狀況，除非有符合緊急避難之情事，否則即不得
      駕駛上開未懸掛前車牌之車輛行駛於道路上，而異議人並
      未提出違規當時有何不得不駕駛該未懸掛前車牌車輛之事
      由，自難認異議人有何不罰之正當事由。
    3.因此，依上開認定，異議人明知前車牌已掉落未懸掛在原
      應懸掛位置之情況下，且知悉不得駕駛未懸掛前車牌之車
      輛行駛於道路之規定，卻猶駕駛該車行駛於道路，則伊於
      駕車之際，顯有違反前述交通法規之客觀行為與主觀意思
      甚明，異議人此部分之辯詞，並不得資為不罰之正當事由
      。是本件異議人有前開交通違規行為，堪予認定。
  (四)綜上所述，異議人所有之上開車輛有領有號牌未懸掛，而行
    駛於道路之違規行為，應堪認定。異議人既為該車輛之所有
    人，則原處分機關據以援引道路交通管理處罰條例第12條第
    1項第7款、第2項及違反道路交通管理事件統一裁罰基準表
    之規定，裁處異議人罰鍰5,400元，並牌照吊銷等處分，核
    無違誤或不當，本件異議，為無理由，應予駁回。
五、據上論結，應依道路交通管理處罰條例第87條第2項、道路
    交通案件處理辦法第19條，裁定如主文。
中    華    民    國    98    年    5     月    7     日
                    交通法庭  法  官 張家瑛
以上正本證明與原本無異。
如不服本裁定，應於收受送達後5日內向本院提出抗告狀。（應
附繕本）
                              書記官 李淑惠
中    華    民    國    98    年    5     月    11    日


司法院資訊處製作；財團法人民間司法改革基金會備份。
